【裁判字號】    98,審訴,348
【裁判日期】    980430
【裁判案由】    偽證
【裁判全文】
臺灣士林地方法院刑事判決             98年度審訴字第348號
公  訴  人  臺灣士林地方法院檢察署檢察官
被      告  甲○○
上列被告因偽證案件，經檢察官提起公訴（九十八年度偵字第四
四一四號），被告為有罪之陳述，本院合議庭裁定改行簡式審判
程序，並判決如下：
    主  文
甲○○犯偽證罪，處有期徒刑參月，緩刑貳年。
    事  實
一、甲○○基於偽證之犯意，就臺灣士林地方法院檢察署九十七
    年度偵字第九七０二號黃柏仁販賣毒品案件，於民國九十七
    年八月七日上午（起訴書誤載為下午），以證人身分在臺灣
    士林地方法院檢察署第八偵查庭作證時，於案情重要關係事
    項供前具結後，故意違反主觀記憶而為虛偽證述：「（問：
    你有無向黃柏仁購買安非他命？）答：前年有，在他被關（
    九十五年）之前有一次，去他在南港忠孝東路六段家裡，買
    新臺幣（下同）一千元的安非他命一包」、「（問：有無於
    九十七年六月十八日在忠孝東路六段二一二巷中國石油加盟
    站旁，向黃柏仁購買五千元安非他命一包？）答：沒有。」
    、「（問：提示九十七年六月二十九日警詢筆錄，為何你要
    如此說？）答：因為我們之前有債務糾紛，他一直不出面解
    決，所以我才如此向警察說。」云云（見臺灣士林地方法院
    檢察署九十七年度偵字第九七０二號案卷九十七年八月七日
    偵訊筆錄），就有關黃柏仁是否有販賣甲基安非他命部分等
    對案情有重要關係之事項虛偽證言，致影響臺灣士林地方法
    院檢察署檢察官偵查、追訴之正確性。嗣於九十八年二月十
    三日因檢察官當庭提示甲○○與黃柏仁於九十七年六月十七
    日二十時一分許之監聽譯文，甲○○竟證稱：「（問：提示
    九十七年六月十七日二十時一分許監聽譯文，是你與誰的通
    話內容？）答：是我跟黃柏仁的通話內容，我們是在講罰金
    及購買安非他命。當時我要向他購買安非他命，之前我跟他
    買的時候是一千元，後來他出獄我又打這通電話給他，他跟
    我講說至少要三千，而外面的行情要三千五，第二通電話也
    是在討價還價，後來我們約定時間地點交付毒品。」、「（
    問：何時何地有向黃柏仁購買安非他命？）答：時間是六月
    十七日通話完之後沒多久，我到南港忠孝東路六段旁的一個
    加油站，以五千元向黃柏仁購買甲基安非他命一包。」、「
    （問：提示九十七年八月七日偵訊筆錄並交付閱覽，偵訊筆
    錄的內容實不實在？）答：不實在，這是因為我要幫黃柏仁
    脫罪。」、「（問：九十七年六月二十九日警詢筆錄是否實
    在？答：實在。」等語（見臺灣士林地方法院檢察署九十七
    年度偵字第九七０二號案卷九十八年二月十三日偵訊筆錄）
    ，並坦認偽證之情。
二、案經臺灣士林地方法院檢察署檢察官自動檢舉偵查起訴。
    理  由
一、前揭犯罪事實，業據被告甲○○於偵查中、本院準備程序及
    審理時供認不諱，復有被告持用門號0000000000號行動電話
    於九十七年六月十七日二十時一分與黃柏仁持用門號000000
    0000號行動電話之通訊監察譯文、臺灣士林地方法院檢察署
    九十七年度偵字第九七０二號於九十七年八月七日之訊問筆
    錄及證人結文各一份在卷可資佐證，足徵被告自白與事實相
    符。本件事證明確，被告犯行堪以認定。
二、按刑法上之偽證罪，不以結果之發生為要件，一有偽證行為
    ，無論當事人是否因而受有利或不利之判決，均不影響其犯
    罪之成立（最高法院七十一年度臺上字第八一二七號判例參
    照）。查被告於黃柏仁所涉販賣毒品案件之偵查中，就黃柏
    仁是否有販賣毒品之重要關係事項，於供前具結後仍為虛偽
    陳述，縱黃柏仁所涉販賣毒品案件，嗣經判處無罪確定，惟
    依上揭說明，並不影響被告所犯偽證罪之成立，核被告所為
    ，係犯刑法第一百六十八條之偽證罪。又被告於其所虛偽陳
    述之案件裁判確定前自白犯行，應依刑法第一百七十二條規
    定減輕其刑。爰審酌被告於作證時就案情重要事項為虛偽之
    證詞，可能造成司法機關基於其虛偽之證詞而為錯誤判斷，
    浪費訴訟資源，妨害國家司法之公正性，並考量其犯罪動機
    、目的、手段，與犯罪後供認犯行之態度等一切情狀，量處
    如主文所示之刑。又被告前未曾因故意犯罪受有期徒刑以上
    刑之宣告，有臺灣高等法院被告前案紀錄表一份附卷可稽，
    其因一時失慮，初罹刑章，犯罪後已坦承犯行，知所悔改，
    經此罪刑之宣告，當知所警惕，信無再犯之虞，本院認為所
    宣告之刑，以暫不執行為適當，依刑法第七十四條第一項第
    一款規定，併予宣告緩刑二年，以啟自新。
據上論斷，應依刑事訴訟法第二百九十九條第一項前段、第二百
七十三條之一第一項，刑法第一百六十八條、第一百七十二條、
第七十四條第一項第一款，判決如主文。
本案經檢察官王巧玲到庭執行職務。
中    華    民    國    98    年    4    月    30     日
                  刑事第一庭法  官  周明鴻
以上正本證明與原本無異。
如不服本判決應於收受判決後10日內向本院提出上訴書狀，並應
敘述具體理由；其未敘述上訴理由者，應於上訴期間屆滿後20日
內向本院補提理由書（均須按他造當事人之人數附繕本）「切勿
逕送上級法院」。
                            書記官  丁梅芬
中    華    民    國    98    年    4    月    30     日
附錄論罪科刑法條：
刑法第一百六十八條
於執行審判職務之公署審判時或於檢察官偵查時，證人、鑑定人
、通譯於案情有重要關係之事項，供前或供後具結，而為虛偽陳
述者，處7 年以下有期徒刑。


司法院資訊處製作；財團法人民間司法改革基金會備份。
